【裁判字號】    89,交易,845
【裁判日期】    900413
【裁判案由】    過失致死
【裁判全文】
臺灣高雄地方法院刑事判決                        八十九年度交易字第八四五號
    公  訴  人  臺灣高雄地方法院檢察署檢察官
    被      告  丙○○
右列被告因過失致死案件，經檢察官提起公訴（八十八年度偵字第一三九八四號），
本院判決如左：
    主  文
丙○○因過失致人於死，處有期徒刑拾月。
    事  實
一、丙○○明知未取得駕駛執照不得駕駛車輛，竟於民國八十八年三月十一日凌晨零
    時四十五分許，無照駕駛車牌號碼ＫＧＫ－一八七號重型機車，沿高雄縣林園鄉
    ○○路由北往南方向行駛，途經中門路一之二十號前時，原應注意行車速度，應
    依標誌之規定；又汽車行駛時，駕駛人應注意車前狀況，並隨時採取必要之安全
    措施，以避免道路交通事故之發生，而依當時情形，又無不能注意之情事，竟疏
    於注意車前狀況，且以時速五十至六十公里之速度行駛，適有未靠邊行走之洪振
    榮行經該地，丙○○未經注意，乃騎乘上開機車撞及洪振榮，洪振榮經撞倒後，
    復遭不明車輛輾過致當場死亡，嗣經警到場處理後發現上情。
二、案經被害人家屬丁○、乙○○訴請暨高雄縣警察局林園分局報請臺灣高雄地方法
    院檢察署檢察官偵查起訴。
    理  由
一、訊據被告丙○○對於在右揭時、地以時速五十至六十公里之速度行經肇事地點並
    發生交通事故等情固供承不諱，惟辯稱：不知道如何撞到，有經過肇事地點，有
    無撞到東西伊不知道，因為騎到該地點後，就什麼都不知道了，不知道有撞到人
    云云。惟查：依被告所供述，被告騎乘機車當時並未喝酒、吸毒，視力亦無問題
    ，而該當時之天候陰、夜間有照明，柏油路面乾燥、無缺陷，道路無障礙物，視
    距良好，此有道路交通事故調查表可憑，且依肇事後所拍攝之機車照片及道路交
    通事故調查表顯示，被告所騎乘之機車車頭、左踏板毀損，另機車右方向燈、前
    導流板則散落於肇事地點，再事故發生後，被告尚非全然昏迷，而係蹲坐在現場
    ，亦據證人即現場處理警員甲○○到庭證述屬實，是依上述情況，被告騎乘機車
    時既無神智不清之情，而肇事時之道路情況、視距均良好，肇事後被告又非昏迷
    不醒，且亦確實發生碰撞，焉有可能對於如何發生碰撞及撞及到何物均不知情，
    是其所辯，顯係卸責之詞，不足採信。而按行車速度，依標誌之規定；汽車行駛
    時，駕駛人應注意車前狀況，並隨時採取必要之安全措施，道路交通安全規則第
    九十三條第一項及第九十四條第三項分別定有明文。而依當時情況及依被告之智
    識、能力並無不能注意之情事，詎被告竟以時速五十至六十公里之速度行駛（該
    路段之時速限制為五十公里，有道路交通事故調查報告表可憑），復未注意警戒
    車前動態，並採取適當、必要及有效之閃避、煞車等安全措施，致肇事撞及被害
    人洪振榮，洪振榮並因而倒地，而遭不明車輛輾過致死等情，故其有過失，已經
    明顯。再者，本件道路交通事故經送臺灣省高屏澎區車輛行車事故鑑定委員會鑑
    定肇事因素，亦同此認定，有臺灣省高屏澎區車輛行車事故鑑定委員會九十年二
    月九日高屏澎鑑字第九００一六五號鑑定意見書在卷足稽，而被害人洪振榮確因
    本件車禍死亡等情，業經檢察官督同法醫師相驗明確，並有相驗屍體證明書、驗
    斷書、勘驗筆錄、內政部警政署刑事警察局鑑驗書、指紋鑑定書各一份及照片在
    卷可憑，被害人洪振榮因本件道路交通事故而發生死亡之結果，與被告之前揭過
    失行為間並有相當之因果關係，雖被害人洪振榮未靠邊行走，對於本件道路交通
  事故之發生，亦有過失，惟被告之過失犯行，業據本院認定如上，被告自不得據
    此引為其解免刑事責任之理由。是本案事證已臻明確，被告犯行洵堪認定，應予
    依法論科。
二、核被告所為，係犯刑法第二百七十六條第一項之普通過失致人於死罪。又被告無
    駕駛執照駕車，因而致被害人洪振榮死亡，依法應負刑事責任，應依道路交通管
    理處罰條例第八十六條第一項之規定，加重其刑至二分之一。爰審酌被告未考領
    有駕駛執照，竟騎乘機車上路，且又超速行駛，迄今並未與被害人家屬達成和解
    ，惟被告尚無任何犯罪紀錄，有台灣高等法院被告全國前案紀錄表一紙為憑，且
    犯後態度尚可及其過失之程度等一切情狀，量處如主文所示之刑。
據上論斷，應依刑事訴訟法第二百九十九條第一項前段，道路交通管理處罰條例第八
十六條第一項，刑法第二百七十六條第一項，罰金罰鍰提高標準條例第一條前段，判
決如主文。
中      華      民      國      九十      年      四      月    十三    日
                                      臺灣高雄地方法院交通法庭
                                          法  官
右為正本，係照原本作成，證明與原本無異。
如不服本判決，應於送達後十日內，向本院提出上訴狀。
                                          書記官
中      華      民      國    八十七      年            月          日
附錄本判決論罪之法條：
刑法二百七十六條第一項
因過失致人於死者，處二年以下有期徒刑、拘役或二千元以下罰金。


司法院資訊處製作；財團法人民間司法改革基金會備份。
